臺灣臺北地方法院刑事判決　　　　　　　　　　　　　九十年度簡上字第四三五號
　　上　訴　人　臺灣臺北地方法院檢察署檢察官
　　被　　　告　甲○○
右列上訴人因被告竊盜案件，不服本院九十年度簡字第三八六０號，中華民國九十年
十一月七日第一審刑事簡易判決（檢察官聲請簡易判決處刑案號：台灣台北地方法院
檢察署九十年度偵字第一六三一八號），提起上訴及移送併辦（台灣台北地方法院檢
察署九十年度偵字第二四四三八號），本院管轄之第二審合議庭判決如左：
    主      文
原判決撤銷。
甲○○連續竊盜，處有期徒刑肆月，如易科罰金以佰元折算壹日。
    事      實
一、甲○○基於意圖為自己不法所有之概括犯意，連續三次於如附表編號１至３所示
    時間地點，以如附表所示之犯罪手段，竊取如該附表所示各該被害人所有之財物
    得手，嗣於九十年七月三十一日中午約十二時許，甲○○再次進入中正紀念堂圖
    書館時，因甲○○於九十年七月二十四日行竊時，適為設於該館內之監視錄影帶
    攝入，經該館之服務員發現甲○○即為錄影帶中所顯示之人，隨即通知該館之駐
    衛警石豫平將甲○○逮捕，並在其身上起獲其所竊得張恆嘉所有如附表所示之物
    ，嗣由警對其偵訊，而知上情。
二、案經台北市政府警察局中正第一分局移送台灣台北地方法院檢察署檢察官偵查聲
    請以簡易判決處刑（附表編號１部分）及由台北市政府警察局中正第一分局移送
    台灣台北地方法院檢察署檢察官移送併辦（附表編號２及３部分）。
    理      由
一、被告經本院合法傳喚，無正當理由，未於本院所指定之九十一年一月三十一日審
    判期日到庭，惟右揭事實一之部分，已迭據被告於警訊及於檢察官偵查中供承不
    諱（九十年度偵字第一六三一八號偵查卷第五頁至第七頁偵訊筆錄、第十八頁訊
    問筆錄、第二二頁訊問筆錄；九十年度偵字第一八六七一號偵查卷第二三頁訊問
    筆錄參照），核與被害人劉蓮潔、戴瑋玲於警訊時所供稱其所有如附表編號２、
    ３所示之財物係於附表所述時地失竊之情節相符（九十年度偵字第一八六七一號
    偵查卷第五頁偵訊筆錄參照），並有被害人張恆嘉之母施麗雲為領回其子張恆嘉
    所有，為被告竊取如附表編號１所示之物而立具之贓物認領保管收據一紙在卷足
    憑（九十年度偵字第一六三一八號偵查卷第十三頁參照），是依(一)被害人劉蓮潔
    、戴瑋玲之供述及(二)前述贓物認領保管收據等補強證據皆足資擔保被告於警訊及
    於檢察官偵查中所為上開任意性自白具有相當程度之真實性，而得使本院確信被
    告前述自白之犯罪事實確屬真實，從而依刑事訴訟法第一百五十六條第一項「被
    告之自白，非出於強暴、脅迫、利誘、詐欺、違法羈押或其他不正之方法，且與
    事實相符者，得為證據。」及第二項「被告之自白，不得作為有罪判決之唯一證
    據，仍應調查其他必要之證據，以察其是否與事實相符。」規定，本院自得依被
    告前述自白及各該補強證據認定被告確有為前述犯行，本件事證明確，被告犯行
    堪以認定。
二、核被告甲○○所為，係犯刑法第三百二十條第一項之竊盜罪。被告前後三次竊盜
    之犯行，時間緊密，犯意概括，所犯構成要件相同，為連續犯，依刑法第五十六
    條規定，以連續竊盜一罪論，並加重其刑。原審以被告有附表編號１之竊盜犯行
    ，而對被告論罪科刑，固非無見，惟原判決未及審酌被告尚有如附表編號２及３
    之犯行而併為判決，容有未洽，上訴人以此提起上訴，應認其上訴為有理由，自
    應由本院將原判決撤銷，並審酌被告其犯罪之手段、目的、智識程度、所得財物
    價值、犯罪對被害人所生損害暨犯後態度等一切情狀，量處如主文第二項所示之
    刑，並諭知易科罰金之折算標準。
三、公訴人雖未就被告如附表編號２及３之竊盜犯行於本件聲請以簡易判決處刑，惟
    被告該二次竊盜之行為，如前所述，與被告為檢察官聲請以簡易判決處刑之附表
    編號１之犯行，為屬刑法上之連續犯，而屬裁判上一罪之單一性案件，依刑事訴
    訟法第四百五十一條第三項、二百六十七條「檢察官就犯罪事實一部起訴（聲請
    簡易判決處刑）者，其效力及於全部。」就單一性案件所為起訴不可分之規定，
    本院自得對被告該二次未為檢察官於本件所聲請簡易判決處刑之竊盜犯行併為審
    理、判決，應予說明。
四、被告經本院合法傳喚，無正當理由，未於本院所指定之九十一年一月三十一日審
    判期日到庭，依刑事訴訟法第四百五十五條之一第一項、第三項準用同法第三百
    七十一條規定，爰不待其陳述，逕行判決，亦應加以說明。
據上論斷，應依刑事訴訟法第四百五十五條之一第一項、第三項、第三百六十九條第
一項前段、第三百六十四條、第三百七十一條、第二百九十九條第一項前段，刑法第
五十六條、第三百二十條第一項、第四十一條第一項前段，罰金罰鍰提高標準條例第
一條前段、第二條，判決如主文。
本案經檢察官乙○○到庭執行職務
中      華      民      國    九十一    年      一      月    三十一    日
                                  臺灣臺北地方法院刑事第三庭
                                      審判長法  官  徐世禎
                法  官  陳德民
                                            法  官  葉建廷
右正本證明與原本無異。
不得上訴。
                                            書記官  許婉如
中      華      民      國    九十一    年      一      月    三十一    日
附錄本案論罪科刑法條全文：
中華民國刑法第三百二十條：
意圖為自己或第三人不法之所有，而竊取他人之動產者，為竊盜罪，處五年以下有期
徒刑、拘役或五百元以下罰金。
意圖為自己或第三人不法之利益，而竊佔他人之不動產者，依前項之規定處斷。
前二項之未遂犯罰之
附表：
┌─────┬─────┬───────┬──────┬─────┐
│編      號│時      間│  地        點│  犯罪手段  │所得財物  │
├─────┼─────┼───────┼──────┼─────┤
│    １    │九十年七月│  台北市中正區│  徒手竊取  │黑色背包  │
│          │二十四日下│  中山南路二一│  被害人張  │一個、國  │
│          │午一時許  │  號中正紀念堂│  恆嘉置於  │際牌隨身  │
│          │          │  圖書館之置物│  置物箱內  │聽一台、  │
│          │          │  箱內        │  之黑色背  │國際牌Ｃ  │
│          │          │              │  包        │Ｄ隨身聽  │
│          │          │              │            │一台      │
├─────┼─────┼───────┼──────┼─────┤
│    ２    │九十年七月│  仝        右│  徒手竊取  │現金新台  │
│          │二十六日下│              │  被害人劉  │幣（以下  │
│          │午二時許  │              │  蓮潔置於  │同）柒佰  │
│          │          │              │  置物箱背  │元及摩托  │
│          │          │              │  包內，如  │羅拉牌行  │
│          │          │              │  下之物    │動電話壹  │
│          │          │              │            │支（價值  │
│          │          │              │            │三千元）  │
│          │          │              │            │【竊取所  │
│          │          │              │            │得現金已  │
│          │          │              │            │花用殆盡  │
│          │          │              │            │，竊取所  │
│          │          │              │            │得行動電  │
│          │          │              │            │話則以五  │
│          │          │              │            │百元價賣  │
│          │          │              │            │，得款花  │
│          │          │              │            │用殆盡）  │
├─────┼─────┼───────┼──────┼─────┤
│    ３    │九十年七月│  仝        右│  徒手竊取  │摩托羅拉  │
│          │二十八日下│              │  被害人戴  │牌行動電  │
│          │午二時三十│              │  瑋玲置於  │話壹支（  │
│          │分許      │              │  置物箱背  │價值二千  │
│          │          │              │  包內，如  │七百元）  │
│          │          │              │  下之物    │【得手後  │
│          │          │              │            │，以六百  │
│          │          │              │            │元價賣，  │
│          │          │              │            │得款花用  │
│          │          │              │            │殆盡）    │
└─────┴─────┴───────┴──────┴─────┘
